# 收取客户承兑利息是否计入非经常性损益

提问人：Billy_S 时间：2023-01-03 16:26:
请教陈版主，公司在收取客户支付的承兑票据时，会同步收取承兑贴现息作为补偿，该业务具有经常性。对此存在以下两个问题：
（ 1 ）是否能作为合同的价内费用确认为收入而非确认为财务费用
（ 2 ）由于该业务不具备偶发性且与公司主营业务相关，是否能够不作为“计入当期损益的对非金融企业收取的资金占用费”，而计入经常性损益。

回答人：chenyiwei
1 、不建议确认收入，因为收取资金占用费就表明该业务中包含重大融资成分，不能简化处理。
2 、基于监管口径，仍倾向于将资金占用费作为非经常性损益处理，因为对于非金融企业而言，不应过分倚重于此类资金占用费作为其利润来源。